# 大额资金来回收支问题

提问人：DaShanYang 时间：2019-12-04 06:30:25
被审计单位收到对方一笔租赁费收入 490 万元，收到后又接着将该笔款项作为长期股权投资投入企业，双方有租赁合同也有合资协议，对该项业务说不出哪里不对但又感觉不正常，有没有抽离资金的可能？对于这种大额资金收支问题希望大家讨论指导一下。

回答人：chenyiwei
关键是：该项租赁业务是否真实？租金是否符合市场公允标准？是否存在不合理的提前预收租金等异常情况？